臺灣高等法院刑事裁定
109年度抗字第1013號
抗  告  人
即  受刑人  黃呈家



上列抗告人即受刑人因聲請定其應執行刑案件，不服臺灣新北地
方法院中華民國109年5月29日裁定（109年度聲字第1344號），
提起抗告，本院裁定如下：
    主  文
抗告駁回。
    理  由
一、原裁定意旨略以：受刑人黃呈家因犯如附表所示偽造文書、
    未經許可持有槍枝主要零件、詐欺、施用毒品等25罪，先後
    經判處如附表所示之刑且確定、並經受刑人於執行中就前揭
    得易服社會勞動（即不得易科罰金）與得易科罰金之數罪請
    求檢察官聲請定應執行刑，經原審法院審核認聲請為正當，
    並參酌行為人各別之犯罪動機、目的、類型、行為態樣及手
    段相仿與否，及前定應執行刑之內部界限等，再就該25罪為
    整體非難評價，而裁定抗告人就有期徒刑部分應執行5年2月
    ，併科罰金部分應執行罰金新臺幣（下同）7萬元，及易服
    勞役之折算標準等語。
二、抗告意旨略以：抗告人所犯均屬微罪，對社會危害輕微，是
    原審定刑有期徒刑5年2月顯然過重而不合理，有違公平正義
    及比例原則。抗告人從小處於單親生長環境，生活、工作均
    備受經濟壓力，故抗告人教育程度僅能至國中肄業，嗣結交
    損友誤入歧途，無法明辨是非，進而施用毒品及為詐欺犯行
    而不自知。惟於入監期間已大澈大悟、反省懊悔。所以希望
    可以減輕刑度，俾能早日重返社會彌補過失云云。
三、按數罪併罰，分別宣告多數有期徒刑者，於各刑中之最長期
    以上，各刑合併之刑期以下，定其刑期，但不得逾30年，刑
    法第51條第5款定有明文；此乃因刑罰之科處，應以行為人
    之責任為基礎，考量人之生命有限，刑罰對被告造成之痛苦
    程度，係以刑度增加而生加乘效果，而非等比方式增加，如
    以實質累加方式執行，刑責恐將偏重過苛，不符現代刑事政
    策及刑罰之社會功能，故透過定應執行刑程序，採限制加重
    原則，授權法官綜合斟酌被告犯罪行為之不法與罪責程度、
    各罪彼此間之關聯性（例如數罪犯罪時間、空間、各行為所
    侵害法益之專屬性或同一性、數罪對法益侵害之加重效應等
    ）、數罪所反應被告人格特性與傾向、對被告施以矯正之必
    要性等，妥適裁量最終具體應實現之刑罰，以符罪責相當之
    要求。次按數罪併罰之定應執行之刑，係出於刑罰經濟與責
    罰相當之考量，並非予以犯罪行為人或受刑人不當之利益，
    為一種特別的量刑過程，倘法院於審酌個案具體情節，裁量
    定應執行之刑時，並未違背刑法第51條各款或刑事訴訟法第
    370條第3項等所定之方法或範圍（即法律之外部性界限），
    亦無明顯違背公平、比例原則或整體法律秩序之理念及法律
    規範之目的（即法律之內部性界限）者，即屬其裁量權合法
    行使之範疇，不得任意指為違法或不當（最高法院108年度
    台抗字第89號裁判要旨參照）。末按個案之裁量判斷，除非
    有全然喪失權衡意義，或其裁量行使顯然有違比例、平等諸
    原則之裁量權濫用之情形，否則縱屬犯罪類型雷同，仍不得
    將不同案件裁量之行使比附援引為本案之量刑輕重比較，以
    視為判斷法官本於依法獨立審判之授權所為裁量是否有濫用
    之依據（最高法院107年度台上字第2111號判決意旨參照）
    。此與所謂相同事務應為相同處理，始符合比例原則與平等
    原則之概念，迥然有別（最高法院100年度台上字第21號判
    決意旨參照）。
四、查抗告人所犯如附表所示各罪，先後經臺灣新北地方法院及
    本院依一罪一罰原則分別判處如附表所示之刑，且於如附表
    所示日期分別確定在案，此有各該判決、抗告人之全國前案
    紀錄表在卷可稽，嗣經檢察官基於數罪併罰而聲請定其應執
    行之刑，原審法院經審核卷證結果，認其聲請為正當，依刑
    事訴訟法第477條第1項、刑法第53條、第51條第5款、第7款
    、第42條第3項等規定，裁定其有期徒刑部分應執行5年2月
    ，併科罰金部分應執行罰金7萬元。其所定應執行刑分別係
    各宣告刑中刑期最長之有期徒刑6月以上，各刑合併之有期
    徒刑6年9月以下；罰金刑部分係於各刑中最多額6萬元以上
    ，各刑合併之金額9萬元以下，符合量刑裁量之外部性界限
    及內部性界限，且與法律規範之目的、精神、理念及法律秩
    序不相違背，亦無特殊裁量情由，難認有裁量權濫用之情形
    。至抗告意旨所指其他個案所定執行刑減免之情形，係法官
    酌量具體案件不同情節之結果，且執行刑之酌定，尤無必須
    按一定比例、折數衡定之理，無從比附攀引他案量刑，指摘
    原裁定不當。從而，抗告意旨主張原審定刑過重，請求從輕
    定刑云云，自無可採。本件抗告為無理由，應予駁回。
據上論斷，應依刑事訴訟法第412條，裁定如主文。
中　　華　　民　　國　　109 　年　　6 　　月　　30　　日
                  刑事第十五庭  審判長法　官  劉興浪
                                      法　官  林怡秀
                                      法　官  古瑞君
以上正本證明與原本無異。
如不服本裁定，應於收受送達後五日內向本院提出抗告狀。
                                      書記官  林君縈
中　　華　　民　　國　　109 　年　　7 　　月　　1 　　日
附表：受刑人黃呈家定應執行刑案件一覽表
（以下臺灣新北地方檢察署簡稱「新北地檢」、臺灣新北地方法
院簡稱「新北地院」）
編號  1  2 3 4 罪名  妨害公務執行罪  行使偽造私文書罪 行使偽造私文書罪 行使偽造私文書罪 宣告刑  有期徒刑2月，如易科罰金，以新台幣1,000元折算1日  有期徒刑3月，如易科罰金，以新台幣1,000元折算1日 有期徒刑2月，如易科罰金，以新台幣1,000元折算1日 有期徒刑3月，如易科罰金，以新台幣1,000元折算1日 犯罪日期  105年2月2日  105年2月23日11時50分前之某時 105年9月16日 105年10月4日 偵查(自訴)機關 年度案號  新北地檢105年度偵緝字第2121號  新北地檢105年度調偵字第2642號 新北地檢106年度偵字26659號 新北地檢106年度偵字第26659號 最後 事實審 法院 新北地院  新北地院 新北地院 新北地院  案號 105年度簡字第5871號  106年度簡字第3492號 106年度簡字第5913號 106年度簡字第5913號  判決日期 105/11/14  106/08/14 106/10/13 106/10/13 確定 判決 法院 新北地院  新北地院 新北地院 新北地院  案號 105年度簡字第5871號  106年度簡字第3492號 106年度簡字第5913號 106年度簡字第5913號  判決確定日期 106/03/31  106/09/29 107/02/02 107/02/02 
編號  5  6 7 8 罪名  行使偽造準私文書罪  未經許可持有槍枝主要零件罪 詐欺取財罪 施用第二級毒品罪 宣告刑  有期徒刑4月，如易科罰金，以新台幣1,000元折算1日  有期徒刑6月，併科罰金新台幣6萬元，有期徒刑如易科罰金，罰金如易服勞役，均以新台幣1,000元折算1日 有期徒刑4月，如易科罰金，以新台幣1,000元折算1日 有期徒刑2月，如易科罰金，以新台幣1,000元折算1日 犯罪日期  105年10月9日  105年6月8日16、17時許至同年月9日13時30分許為警查獲時止 ①105年9月12日 ②105年9月13日 ③105年9月14日 106年3月14日 偵查(自訴)機關 年度案號  新北地檢106年度偵字第26659號  新北地檢105年度偵字第17718號 新北地檢106年度偵字26432號 新北地檢106年度毒偵字第3962、4487號 最後 事實審 法院 新北地院  新北地院 新北地院 新北地院  案號 106年度簡字第5913號  106年度審簡字第1907號 108年度簡字第192號 108年度審易緝字第1號  判決日期 106/10/13  106/11/30 108/01/14 108/01/31 確定 判決 法院 新北地院  新北地院 新北地院 新北地院  案號 106年度簡字第5913號  106年度審簡字第1907號 108年度簡字第192號 108年度審易緝字第1號  判決確定日期 107/02/02  107/03/06 108/02/24 108/03/05 
編號  9  10 11 12 罪名  施用第二級毒品罪  未經許可持有槍枝主要零件罪 強制罪 幫助詐欺取財罪 宣告刑  有期徒刑3月，如易科罰金，以新台幣1,000元折算1日  有期徒刑6月，併科罰金新台幣3萬元，有期徒刑如易科罰金，罰金如易服勞役，均以新台幣1,000元折算1日 有期徒刑3月，如易科罰金，以新台幣1,000元折算1日 有期徒刑3月，如易科罰金，以新台幣1,000元折算1日 犯罪日期  106年3月10日為警採尿往前回溯96小時內某時  105年3、4月間至同年4月24日15時25分許為警查獲時止 105年8月1日 ①105年9月6日 ②105年9月9日 ③105年9月11日 偵查(自訴)機關 年度案號  新北地檢106年度毒偵字第3962、4487號  新北地檢105年度偵字第35775號 新北地檢106年度偵字9387號 新北地檢106年度偵字第5213、7057、13730號 最後 事實審 法院 新北地院  新北地院 新北地院 新北地院  案號 108年度審易緝字第1號  108年度審訴緝字第3號 108年度訴緝字第2號 108年度易緝字第6號  判決日期 108/01/31  108/02/25 108/04/23 108/05/30 確定 判決 法院 新北地院  新北地院 新北地院 臺灣高等法院  案號 108年度審易緝字第1號  108年度審訴緝字第3號 108年度訴緝字第2號 108年度上易字第1446號  判決確定日期 108/03/05  108/03/19 108/05/28 108/08/01 
編號  13  14 15 16 罪名  過失傷害罪  偽造署押罪 行使偽造準私文書罪 行使偽造準私文書罪(共4罪) 宣告刑  有期徒刑3月，如易科罰金，以新台幣1,000元折算1日  有期徒刑3月，如易科罰金，以新台幣1,000元折算1日 有期徒刑6月，如易科罰金，以新台幣1,000元折算1日 均處有期徒刑2月，如易科罰金，以新台幣1,000元折算1日 犯罪日期  105年5月12日  105年5月12日 106年3月5日至同年月17日間 ①105年5月3日 ②105年5月9日 ③105年6月2日 ④105年8月27日 偵查(自訴)機關 年度案號  新北地檢107年度偵緝字第3648號  新北地檢107年度偵緝字第3648號 新北地檢107年度偵緝字3650、3651號 新北地檢107年度偵緝字第3646、3649、3652、3654號 最後 事實審 法院 新北地院  新北地院 新北地院 新北地院  案號 108年度交簡上字第141號  108年度交簡字第1491號 108年度審訴字第709號 108年度審訴字第803號  判決日期 108/11/20  108/06/28 108/6/20 108/07/31 確定 判決 法院 新北地院  新北地院 新北地院 臺灣高等法院  案號 108年度交簡上字第141號  108年度交簡字第1491號 108年度審訴字第709號 108年度上訴字第3784號  判決確定日期 108/11/20  108/10/30 108/12/05 108/12/28 
編號  17  18 19 20 罪名  行使偽造準私文書罪(共3罪)  行使偽造私文書罪 利用電腦設備詐欺取財罪 將護照交付他人以供他人冒名使用罪 宣告刑  均處有期徒刑3月，如易科罰金，以新台幣1,000元折算1日  有期徒刑4月，如易科罰金，以新台幣1,000元折算1日 有期徒刑3月 有期徒刑4月，如易科罰金，以新台幣1,000元折算1日 犯罪日期  ①105年8月18日 ②105年8月28日 ③105年9月25日   105年8月18日 106年3月4日 105年1月12日 偵查(自訴)機關 年度案號  新北地檢107年度偵緝字第3646、3649、3652、3654號  新北地檢107年度偵緝字第3646、3649、3652、3654號 新北地檢107年度偵字3647號 新北地檢106年度偵字第3872、21062號 最後 事實審 法院 新北地院  新北地院 新北地院 新北地院  案號 108年度審訴字第803號  108年度審訴字第803號 108年度簡字第2738號 107年度訴字第810號  判決日期 108/07/31  108/07/31 108/07/19 108/08/15 確定 判決 法院 臺灣高等法院  臺灣高等法院 新北地院 新北地院  案號 108年度上訴字第3784號  108年度上訴字第3784號 108年度簡字第2738號 107年度訴字第810號  判決確定日期 108/12/28  108/12/28 108/11/07 109/02/12